test/src/gt-norm-yamls/V-lektash_gt-norm.yaml
Config:
  hfst:
    Gen: ../../../src/generator-gt-norm.hfst
    Morph: ../../../src/analyser-gt-norm.hfst
  xerox:
    Gen: ../../../src/generator-gt-norm.xfst
    Morph: ../../../src/analyser-gt-norm.xfst
    App: lookup

Tests:

# V ! Глагол - Verb

# Inf ! Инфинитив - Infinitive
# Ind ! Изъявительное наклонение - Indicative
# Prs ! Настоящее время - Present
# Pot ! Potential
# Cond ! Условно-сослагательное наклонение - Conditional
# Fut ! Future
# Prt ! Прошедшее время - Praeteritum
# ConNeg ! Форма глагола, связанная с отрицанием
# Imprt ! Повелительное наклонение - Imperative
# Prs ! Настояще-будущее время - Non-past
# Des ! Желательное наклонение - Desiderative
# Abe ! Abessive

# Sg1 ! 1 лицо единственного числа
# Sg2 ! 2 лицо единственного числа
# Sg3 ! 3 лицо единственного числа
# Pl1 ! 1 лицо множественного числа
# Pl2 ! 2 лицо множественного числа
# Pl3 ! 3 лицо множественного числа


  Verb - лекташ: # Verb1 Verb-am 'leave'
     лекташ+V+Inf: лекташ
# Настояще-будущее время:
     лекташ+V+Ind+Prs+Sg1: лектам
     лекташ+V+Ind+Prs+Sg2: лектат
     лекташ+V+Ind+Prs+Sg3: лектеш
     лекташ+V+Ind+Prs+Pl1: лектына
     лекташ+V+Ind+Prs+Pl2: лектыда
     лекташ+V+Ind+Prs+Pl3: лектыт
# Отрицательная форма настояще-будушего времени:
     лекташ+V+Ind+Prs+ConNeg: лек
# Первое прошедшее время:
     лекташ+V+Ind+Prt1+Sg1: лектым
     лекташ+V+Ind+Prt1+Sg2: лектыч
     лекташ+V+Ind+Prt1+Sg3: лекте
     лекташ+V+Ind+Prt1+Pl1: лекна
     лекташ+V+Ind+Prt1+Pl2: лекда
     лекташ+V+Ind+Prt1+Pl3: лектыч
# Отрицательная форма первого прошедшего времени:
     лекташ+V+Ind+Prt1+ConNeg: лек
# Второе прошедшее время:
     лекташ+V+Ind+Prt2+Sg1: лектынам
     лекташ+V+Ind+Prt2+Sg2: лектынат
     лекташ+V+Ind+Prt2+Sg3: лектын
     лекташ+V+Ind+Prt2+Pl1: лектынна
     лекташ+V+Ind+Prt2+Pl2: лектында
     лекташ+V+Ind+Prt2+Pl3: лектыныт
# Отрицательная форма второго прошедшего времени:
     лекташ+V+Ind+Prt2+ConNeg: лектын
# Повелительное наклонение:
     лекташ+V+Imprt+Sg2: лек
     лекташ+V+Imprt+Sg3: лекше
     лекташ+V+Imprt+Pl2: лекса
     лекташ+V+Imprt+Pl3: лектышт
# Отрицательная форма повелительного наклонения:
     лекташ+V+Imprt+ConNeg: лек
# Желательное наклонение:
     лекташ+V+Des+Prs+Sg1: лекнем
     лекташ+V+Des+Prs+Sg2: лекнет
     лекташ+V+Des+Prs+Sg3: лекнеже
     лекташ+V+Des+Prs+Pl1: лекнена
     лекташ+V+Des+Prs+Pl2: лекнеда
     лекташ+V+Des+Prs+Pl3: лекнешт
# Отрицательная форма желательного наклонения:
     лекташ+V+Des+ConNeg: лек
# Действительное причастие:
     лекташ+V+Act+Prc: лекше
# Страдательное причастие:
     лекташ+V+Pass+Prc: лекме
# Причастие будущего времени:
     лекташ+V+FutPrc: лекшаш
# Отрицательное причастие:
     лекташ+V+NegPrc: лекдыме
# Деепричастие образа действия:
     лекташ+V+Ger+Gen: лектын
# Отрицательная форма деепричастия образа действия:
     лекташ+V+Ger+Abe: лекде
# Деепричастие времени (показывают время, предшествующее времени глагола):
     лекташ+V+Ger+Prf: лекмеке
# Деепричастие времени (показывает время, последующее за поясняемым действием):
     лекташ+V+Ger+Imprf: лекмешке
# Деепричастие времени (добавочное действие, происходящее одновременно с поясняемым действием):
     лекташ+V+Ger: лекшыла

# Эмоционально-экспрессивная частица: -я, -ян «-ка» (для повелительного наклонения 2 лица):
     лекташ+V+Imprt+Sg2+Foc/ян: лек-ян
     лекташ+V+Imprt+Pl2+Foc/ян: лекса-ян
# Эмоционально-экспрессивная частица: -с, -ыс «же» (для всех, кроме: Отрицательной формы второго прошедшего времени, Повелительного наклонения, Отрицательной формы повелительного наклонения)
     лекташ+V+Ind+Prs+Sg1+Foc/Ыс: лектамыс
